---
title: "ORB SLAM: a Versatile and Accurate Monocular SLAM System"
subtitle: "2026-1"
author: "Eunji Lee"
date: "`r format(Sys.Date(), '%Y-%m-%d')`"
output:
  xaringan::moon_reader:
    lib_dir: libs
    css: ["default", "default-fonts"]
    nature:
      ratio: "16:9"
      highlightStyle: "github"
      highlightLines: true
      countIncrementalSlides: false
---

<style>
.remark-slide-content {
  font-size: 24px;
}
h1, h2, h3 {
  letter-spacing: 0.3px;
}
.small {
  font-size: 18px;
  opacity: 0.85;
}
.muted {
  opacity: 0.7;
}
</style>
# Table of Contents
1. Introduction
2. System Overview
3. Automatic Map Initialization
4. Tracking
5. Local Mapping
6. Loop Closing
7. Experiments
8. Conclusion
---
# Introduction
## Bundle Adjustment (BA)
- SLAM 시스템의 핵심 요소로 3D map point와 camera pose를 최적화하는 과정
- 3D map point를 keyframe에 projection하여 reprojection error를 최소화하는 최적화 문제
- 제공해야하는 조건   
  1. Corresponding observations of map points(scene features) 
  <!--키프레임들의 부분집합사이에서 동일한 3d map point에 대해서 정확한 관측값(픽셀좌표) 제공해야 최적화 가능 -->
  2. Keyframe selection avoiding unnecessary redundancy
  <!-- keyframe이 너무 증가하면 BA 복잡성 증가-> ORBSLAM은 survival of the fittest 전략 사용(적자생존) -->
  3. A strong network configuration of keyframes and points
  <!-- 충분한 시차를 가진 keyframe 세트와 loop closure 매치로 달성 -->
  4. An Initial estimation for the non-linear optimization
  <!-- BA는 non-linear optimization이므로 초기 추정값이 중요 -->
  5. A local map in exploration for scalability
  <!-- 실시간 어플레키에션 실현 위해 BA는 탐색에서 지역 맵에 대해서만 수행하여 확장성 달성 -->
  6. The ability to perform fast global optimizations for loop closing
  <!-- pose graph와 fast global optimization을 통해 루프 클로징 시 빠른 전역 최적화 수행 -->

---

# 목표

- R Markdown → HTML 슬라이드 생성 확인
- 코드 청크 렌더 확인
- 플롯/테이블/수식 표시 확인
- (선택) 이미지 로딩 확인

---

# 간단한 R 코드

아래는 랜덤 샘플 데이터 요약입니다.

```{r}
set.seed(42)
x <- rnorm(100)
summary(x)
```

---

# 간단한 플롯

```{r}
hist(x, main = "Histogram of x", xlab = "x")
```

---

# 테이블 출력

```{r}
df <- data.frame(
  id = 1:5,
  value = round(rnorm(5), 3)
)
knitr::kable(df)
```

---

# 수식

인라인 수식 예: $\mu$, $\sigma$  

블록 수식 예:

$$
\hat{\mu} = \frac{1}{n}\sum_{i=1}^n x_i
$$

---

# 점진적(Incremental) 리스트

- 항목 1
- 항목 2
- 항목 3

---

# 두 컬럼 레이아웃 예시

.pull-left[
## Left
- 요약
- 핵심 포인트
- 실험 조건
]

.pull-right[
## Right
- 결과
- 해석
- 다음 단계
]

---

# 이미지 테스트(옵션)

아래 경로에 이미지를 하나 넣어보세요:

- `assets/img/sample.png`

파일이 없으면 메시지만 출력되고 에러는 나지 않습니다.

```{r, echo=FALSE, out.width="60%"}
img_path <- "assets/img/sample.png"
if (file.exists(img_path)) {
  knitr::include_graphics(img_path)
} else {
  cat("No image found at: ", img_path,
      "\n(Place a PNG there to test image rendering.)")
}
```

---

# 작업 팁

- 라이브 프리뷰:
```r
xaringan::inf_mr("slides.Rmd")
```

- 단순 빌드:
```r
rmarkdown::render("slides.Rmd")
```

---

class: center, middle

# 끝
