---
title: "PTAM & ORB SLAM"
subtitle: "Eunji Lee"
author: |
  <div style="display: inline-block; text-align: left; font-size: 1.1em; line-height: 1.4;">
    <span class="author-line">ANDREAS MEULEMAN, <span class="affiliation" style="font-size: 0.85em; opacity: 0.9;">Inria, Université Côte d'Azur, France</span></span><br>
    <span class="author-line">ISHAAN SHAH, <span class="affiliation" style="font-size: 0.85em; opacity: 0.9;">Inria, Université Côte d'Azur, France</span></span><br>
    <span class="author-line">ALEXANDRE LANVIN, <span class="affiliation" style="font-size: 0.85em; opacity: 0.9;">Inria, Université Côte d'Azur, France</span></span><br>
    <span class="author-line">BERNHARD KERBL, <span class="affiliation" style="font-size: 0.85em; opacity: 0.9;">TU Wien, Austria</span></span><br>
    <span class="author-line">GEORGE DRETTAKIS, <span class="affiliation" style="font-size: 0.85em; opacity: 0.9;">Inria, Université Côte d'Azur, France</span></span>
  </div>
  
date: 2026.03.10

output:
  xaringan::moon_reader:
    lib_dir: libs
    css: 
      - "default"
      - "default-fonts"
      - "Xaringan_Example/swan/swan.css"
      - "Xaringan_Example/swan/swan-fonts.css"
      - "Xaringan_Example/swan/swan-all-fonts.css"
      - "Xaringan_Example/swan/tachyons_ext.css"
    nature:
      ratio: "16:9"
      highlightStyle: "github"
      highlightLines: true
      countIncrementalSlides: false
      beforeInit: ["Xaringan_Example/swan/macros.js"] 
      scale: true
---

# Table of Contents
.pull-left.content-list[
1. Introduction
1. PTAM
1. System Overview
1. Tracking
1. Local Mapping
1. Experiments
1. Conclusion
]

---
# Introduction
## Bundle Adjustment (BA)
- SLAM 시스템의 핵심 요소로 3D map point와 camera pose를 최적화하는 과정
- 3D map point를 keyframe에 projection하여 reprojection error를 최소화하는 최적화 문제
- 제공해야하는 조건   
  1. Corresponding observations of map points(scene features) 
  <!--키프레임들의 부분집합사이에서 동일한 3d map point에 대해서 정확한 관측값(픽셀좌표) 제공해야 최적화 가능 -->
  2. Keyframe selection avoiding unnecessary redundancy
  <!-- keyframe이 너무 증가하면 BA 복잡성 증가-> ORBSLAM은 survival of the fittest 전략 사용(적자생존) -->
  3. A strong network configuration of keyframes and points
  <!-- 충분한 시차를 가진 keyframe 세트와 loop closure 매치로 달성 -->
  4. An Initial estimation for the non-linear optimization
  <!-- BA는 non-linear optimization이므로 초기 추정값이 중요 -->
  5. A local map in exploration for scalability
  <!-- 실시간 어플레키에션 실현 위해 BA는 탐색에서 지역 맵에 대해서만 수행하여 확장성 달성 -->
  6. The ability to perform fast global optimizations for loop closing
  <!-- pose graph와 fast global optimization을 통해 루프 클로징 시 빠른 전역 최적화 수행 -->
---
class: inverse, middle, center, title-slide
# PTAM
### ISMAR, 2007
### Georg Klein*,  David Murray†
Active Vision Laboratory*,
Department of Engineering Science
University of Oxford†
---
# Introduction
- 소규모 AR작업 공간에서 휴대용 카메라를 추적하도록 설계된 시스템 제안
![]()
---
## Method overview in the context of SLAM

- Tracking과 Mapping을 두 개의 병렬 스레드로 분리 실행

- Keyframe 기반 Mapping, Bundle Adjustment

- Stereo pair(5-point algorithm)으로부터 dense하게 초기화
- Epipolar search로 새로운 점 초기화

---
## The Map
- Textured Patch 
    - 각 특징점이 8x8 픽셀크기의 Locally Planar라고 가정
    - Unit Path Normal($n_j$) : 패치의 normal vector
    - Source Keyframe($N$) : 패치를 가져온 원본 영상
    - Pyramid level
$${}^W\boldsymbol{p}_j = ({}^Wx_j,{}^Wy_j, {}^Wz_j,1 )^\top \\{}^{K_i}\boldsymbol{E}_{W}$$
- Image Pyramid
    - Keyframe을 4레벨의 greyscale 8bpp 이미지 피라미드로 저장
    - level 0 (640x480) &rarr; level3 (80x60)
???
카메라가 움직이면 각도에 따라 모습이 달라보이는데 법선 벡터를 알면 패치가 어떻게 warping될지 예측 가능
현재 카메라 영상과 matching해 tracking
i번째 키프레임에 대한 Ki 카메라 중심좌표계
bits per pixel
---
## coarse-to-fine Tracking
1. motion model로부터 이전 pose 추정치 생성 후 projection
1. coarsest-scale에서 50개 특징점 검색
1. coase matches에 대한 pose update
1. 최적 레벨($l$) 선택해 1000개의 점이 reprojection되어 이미지에서 검색됨
1. frame에 대한 최종 pose estimation

### Image acquisition
- Unibrain Fire-i video camera equipped
with a 2.1mm wide-angle lens
- 640 x 480 pixel YUV411 frames at 30Hz
- Prior pose estimation &rarr; Decaying velocity model ($v_t = \alpha \cdot v_{t-1}$)
- 각 피라미드 레벨에서 FAST-10 코너 검출기 실행
???
constant velocity랑 다른점은 측정 데이터가 들어오지 않으면 카메라 속도가 점점 줄어들고 멈춤
코너 검출은 비최대 억제없이 수행, 덩어리같은 코너 영역 클러스터 생성 
---
### Camera pose and projection

$$
\begin{align}
{}^{c}\boldsymbol{p}_{j} &= {}^{c}\mathbf{E}_{W}{}^{W}\boldsymbol{p}_{j} \\[6pt]
\begin{pmatrix} u_i \\ v_i \end{pmatrix}
&= \mathrm{CamProj}({}^{c}\mathbf{E}_{W}{}^{W}\boldsymbol{p}_{i}) \\[6pt]
\mathrm{CamProj}
\begin{pmatrix} x \\ y \\ z \\ 1 \end{pmatrix}
&=
\begin{pmatrix} u_0 \\ v_0 \end{pmatrix}
+
\begin{bmatrix} f_u & 0 \\ 0 & f_v \end{bmatrix}
\frac{r'}{r}
\begin{pmatrix} \frac{x}{z} \\ \frac{y}{z} \end{pmatrix} \\[8pt]
r &= \sqrt{\frac{x^2+y^2}{z^2}} \\[6pt]
r' &= \frac{1}{\omega}\arctan\left(2r\tan\frac{\omega}{2}\right) \\[6pt]
E'_{\mathrm{cw}} &= ME_{\mathrm{cw}} = \exp(\mu)E_{\mathrm{cw}}, \quad μ\in \mathbb{R}^6, \mathfrak{se}(3)
\end{align}
$$
???
E는 4x4 SE(3) Transformation matrix
---
## monocular SLAM system from PTAM
- PTAM은 monocular SLAM 시스템의 대표적인 예시로, ORB-SLAM의 기반이 되는 시스템
- PTAM의 특징
  1. Use of the same features for all tasks 
  <!--tracking, mapping, and loop closing -->
  2. Real time operation in large environments
  <!-- covisibility graph 사용으로 global map 크기에 독립적인 local covisible area에 집중 -->
  3. Real time loop closing based on the optimization of a pose graph(Essential Graph)
  <!-- Spanning tree(모든 keyframe node를 포함하면서 최소한의 edge를 가지는 그래프의 부분집합), loop closure links, covisbility graph(100개 이상 점을 공유하는 edge만 고른) -->
  4. Real time camera relocalization with significant invariance to viewpoint and illumination
  <!-- DBoW2 기반 장소 인식 모듈 활용해 카메라 추적 실패시 현재 위치 복구하거나 다시 방문시 맵 재활용 -->
  5. A new automatic and robust initialization procedure based on model selection
  <!-- planar, non-planar에 따라 homography, fundamental matrix 선택 -->
  6. A survival of the fittest approach to map point and keyframe selection
  <!-- 중복되거나 품질이 낮은 map point와 keyframe을 제거하여 최적화 수행 -->

---
class: inverse, middle, center, title-slide
# ORB SLAM: a Versatile and Accurate Monocular SLAM System
## IEEE Transactions on Robotics. 2015
<div class="small" style="margin-top: 1.5em; font-size: 0.8em;">
    <a href="https://github.com/raulmur/ORB_SLAM" style="color: inherit;">https://github.com/raulmur/ORB_SLAM</a>
  </div>
---

---

# 간단한 플롯

```{r}
hist(x, main = "Histogram of x", xlab = "x")
```

---

# 테이블 출력

```{r}
df <- data.frame(
  id = 1:5,
  value = round(rnorm(5), 3)
)
knitr::kable(df)
```

---

# 수식

인라인 수식 예: $\mu$, $\sigma$  

블록 수식 예:

$$
\hat{\mu} = \frac{1}{n}\sum_{i=1}^n x_i
$$

---

# 점진적(Incremental) 리스트

- 항목 1
- 항목 2
- 항목 3

---

# 두 컬럼 레이아웃 예시

.pull-left[
## Left
- 요약
- 핵심 포인트
- 실험 조건
]

.pull-right[
## Right
- 결과
- 해석
- 다음 단계
]

---

# 이미지 테스트(옵션)

아래 경로에 이미지를 하나 넣어보세요:

- `assets/img/sample.png`

파일이 없으면 메시지만 출력되고 에러는 나지 않습니다.

```{r, echo=FALSE, out.width="60%"}
img_path <- "assets/img/sample.png"
if (file.exists(img_path)) {
  knitr::include_graphics(img_path)
} else {
  cat("No image found at: ", img_path,
      "\n(Place a PNG there to test image rendering.)")
}
```

---

# 작업 팁

- 라이브 프리뷰:
```r
xaringan::inf_mr("slides.Rmd")
```

- 단순 빌드:
```r
rmarkdown::render("slides.Rmd")
```

---

class: center, middle

# 끝
