---
title: "Xaringan Test Deck"
subtitle: "Ubuntu 22.04 + VS Code 빠른 점검"
author: "Your Name"
date: "`r format(Sys.Date(), '%Y-%m-%d')`"
output:
  xaringan::moon_reader:
    lib_dir: libs
    css: ["default", "default-fonts"]
    nature:
      ratio: "16:9"
      highlightStyle: "github"
      highlightLines: true
      countIncrementalSlides: false
---

<style>
.remark-slide-content {
  font-size: 24px;
}
h1, h2, h3 {
  letter-spacing: 0.3px;
}
.small {
  font-size: 18px;
  opacity: 0.85;
}
.muted {
  opacity: 0.7;
}
</style>

class: center, middle

# Xaringan 테스트
## VS Code에서 렌더/프리뷰 확인용

.small.muted
이 문서는 단일 Rmd로 동작하는 최소 테스트 덱입니다.

---

# 목표

- R Markdown → HTML 슬라이드 생성 확인
- 코드 청크 렌더 확인
- 플롯/테이블/수식 표시 확인
- (선택) 이미지 로딩 확인

---

# 간단한 R 코드

아래는 랜덤 샘플 데이터 요약입니다.

```{r}
set.seed(42)
x <- rnorm(100)
summary(x)
```

---

# 간단한 플롯

```{r}
hist(x, main = "Histogram of x", xlab = "x")
```

---

# 테이블 출력

```{r}
df <- data.frame(
  id = 1:5,
  value = round(rnorm(5), 3)
)
knitr::kable(df)
```

---

# 수식

인라인 수식 예: $\mu$, $\sigma$  

블록 수식 예:

$$
\hat{\mu} = \frac{1}{n}\sum_{i=1}^n x_i
$$

---

# 점진적(Incremental) 리스트

- 항목 1
- 항목 2
- 항목 3

---

# 두 컬럼 레이아웃 예시

.pull-left[
## Left
- 요약
- 핵심 포인트
- 실험 조건
]

.pull-right[
## Right
- 결과
- 해석
- 다음 단계
]

---

# 이미지 테스트(옵션)

아래 경로에 이미지를 하나 넣어보세요:

- `assets/img/sample.png`

파일이 없으면 메시지만 출력되고 에러는 나지 않습니다.

```{r, echo=FALSE, out.width="60%"}
img_path <- "assets/img/sample.png"
if (file.exists(img_path)) {
  knitr::include_graphics(img_path)
} else {
  cat("No image found at: ", img_path,
      "\n(Place a PNG there to test image rendering.)")
}
```

---

# 작업 팁

- 라이브 프리뷰:
```r
xaringan::inf_mr("slides.Rmd")
```

- 단순 빌드:
```r
rmarkdown::render("slides.Rmd")
```

---

class: center, middle

# 끝
